Minutes et répertoires du notaire Jean BRIGRAND, 6 septembre 1561 - 4 décembre 1586 (étude XXI)
Archives nationales
- Minutes de Jean BRIGRAND, 1552 - 1586; MC/ET/XXI/3 - MC/ET/XXI/52/B
  - Minutes. 1581, janvier - juin, janvier - juin 1581; MC/ET/XXI/39; registre
    - Accord entre Jacques Leroy, sieur de la Grange -le-Roy, trésorier de l'épargne, ayant droit de Girault de Gourdan, gouverneur de Calais et adjudicataire de la seigneurie de La Grange-le-Roy anciennement Nyvelon, qui fut à feu Martin Le Picart, et Jeanne Regnault, veuve dudit Martin Le Picart; quittance à elle donnée pour la remise de 1.200 écus moyennant 100 écus de rente., 20 juin 1581; MC/ET/XXI/39
      accord; quittance; Leroy, Jacques (sieur de la Grange -le-Roy); Gourdan, Girault de; Le Picart, Martin; Regnault, Jeanne
  - Minutes. 1581, janvier - 13 juin, janvier - 13 juin 1581; MC/ET/XXI/40; registre
    1581, juillet à décembre, 7 et 9 janvier, 5 février, 17 mars, 19 et 29 avril, 13 juin.
    - Monument funéraire de Jean d'Alesso en l'église des Bonshommes de Chaillot. - Marché aux termes duquel Mathieu Grenoble, maître sculpteur, rue Saint-Martin, paroisse Saint-Nicolas-des-Champs, promet à André d'Alesso, conseiller du Roi et secrétaire de ses finances, de faire (...)., 4 juillet 1581; MC/ET/XXI/40; fol. 54
      Le marché est conclu moyennant la somme de 120 écus d'or soleil, dont 40 écus payés par avance devant les notaires.
      Documents du Minutier central des notaires de Paris, Histoire de l'art au XVIe siècle (1540-1600) [477 actes], par Catherine Grodecki, tome II, Sculpture, peinture et gravure, broderie, faïence et émaillerie, orfèvrerie et joaillerie, armes et armures, Paris, Archives nationales, 1986, p. 91, notice n° 606 (instrument de recherche imprimé dématérialisé, certaines notices sont plus détaillées dans la version intégrale accessible en ligne par la rubrique 'Autres instruments de recherche', voir contexte dans le Plan d’orientation général - Notaires de Paris, guides thématiques du Minutier).
    - Quittance de 100 écus soleil par Jacques Leroy, trésorier de l'épargne, à Jacques Favier, mayeul de la ville de Calais et ci-devant trésorier des finances de cette ville, pour rachat de 300 livres de rente comme ayant droit de Germain Le Charron, trésorier de l'extraordinaire des guerres., 7 juillet 1581; MC/ET/XXI/40
      quittance; Calais (Pas-de-Calais); Leroy, Jacques; Favier, Jacques; Le Charron, Germain; trésorier; trésorier
    - Obligation par Georges Spengler, gentilhomme allemand natif de Nuremberg, de présent à Paris en l'hôtel de la Croix-de-Fer rue Saint-Martin paroisse Saint-Merry, de 1.000 écus d'or soleil à Claude Maignat, bourgeois de Paris, pour prêt de la même somme pour soy retirer en Alemagne gagée sur le dépôt d'un pothe d'argent garny de son pied d'argent vermeil doré., 14 juillet 1581; MC/ET/XXI/40
      obligation; Nuremberg (Allemagne); Spengler, Georges; Maignat, Claude
    - Contrat d'ingression de Judith Cherruyer chez les religieuses de l'abbaye de Longchamps., 20 juillet 1581; MC/ET/XXI/40
      promesse; contrat; Longchamp (abbaye de); Cherruyer, Judith
    - Partage concernant Louis Lerambert, maître maçon, et autres, suite au décès de Roland Mallart., 27 juillet 1581; MC/ET/XXI/40
      partage; Mallart, Roland; Lerambert, Louis; maçon
    - Désistement par Jean Queborne, maître peintre demeurant rue Quincampoix, et Girard Aubry, aussi maître peintre en la rue Saint-Martin, paroisse Saint-Merri, du contrat passé entre eux devant les mêmes notaires le 8 février dernier., 29 juillet 1581; MC/ET/XXI/40; fol. 221
      Jean Queborne consent toutefois que le bail fait à Girard Aubry de la boutique dépendant de la maison appartenant à la veuve du commissaire Poncet reste entièrement au profit de celui-ci, qui en paiera le loyer.
      Extrait du contenu:
      ' Lequel Cuborne au surplus a promis vendre, aider, fournir et agréer aud. Aubry toute la marchandise dont il aura besoing et que led. Cuborne aura lors à luy et en sa maison, et ce pour tel pris et à paier aux termes selon et ainsi qu'il sera par eulx advisé et accordé. Et davantaige led. Cuborne luy promect bailler et donner dix pour cent de toute la marchandise qu'il fera vendre aud. Cuborne aux personnes que led. Aubry menera et conduira en la maison dud. Cuborne, à commancer du jour d'huy et continuer tant et sy longuement qu'il plaira et bon semblera ausdictes parties respectivement...'.
      Documents du Minutier central des notaires de Paris, Histoire de l'art au XVIe siècle (1540-1600) [477 actes], par Catherine Grodecki, tome II, Sculpture, peinture et gravure, broderie, faïence et émaillerie, orfèvrerie et joaillerie, armes et armures, Paris, Archives nationales, 1986, p. 156, notice n° 718 (instrument de recherche imprimé dématérialisé, certaines notices sont plus détaillées dans la version intégrale accessible en ligne par la rubrique 'Autres instruments de recherche', voir contexte dans le Plan d’orientation général - Notaires de Paris, guides thématiques du Minutier).
    - Partage de succession concernant Jean ALESSO, défunt seigneur de Lezeau et d'Eragny, et Marie de La SAUSSAYE, sa Femme., 21 septembre 1581; MC/ET/XXI/40
      partage; Alesso, Jean d' (1513-1572); La Saussaye, Marie de
    - Tombeau de René de Brunfay et de son épouse en l'église de Saint-Hilliers. - Marché aux termes duquel Mathieu Grenoble, maître sculpteur rue Saint-Martin, paroisse Saint-Merri, promet à René de Brunfay, écuyer, seigneur du lieu et de Quincy (...)., 12 octobre 1581; MC/ET/XXI/40; fol. 600
      Le marché est conclu pour le prix de 110 écus d'or soleil, dont 10 ont été payés par avance au sculpteur en présence des notaires, et le reste lui sera délivré au fur et à mesure des travaux, soit 30 écus soleil le jour de Noël, pareille somme deux mois après et le restant dans les six mois, ou plus tôt si la besogne est faite et posée sur les lieux avant ce terme.
      Documents du Minutier central des notaires de Paris, Histoire de l'art au XVIe siècle (1540-1600) [477 actes], par Catherine Grodecki, tome II, Sculpture, peinture et gravure, broderie, faïence et émaillerie, orfèvrerie et joaillerie, armes et armures, Paris, Archives nationales, 1986, p. 92, notice n° 607 (instrument de recherche imprimé dématérialisé, certaines notices sont plus détaillées dans la version intégrale accessible en ligne par la rubrique 'Autres instruments de recherche', voir contexte dans le Plan d’orientation général - Notaires de Paris, guides thématiques du Minutier).
  - Minutes. 1582, janvier - juin, janvier - juin 1582; MC/ET/XXI/41; registre
    - Transaction entre Henri de Mesmes, sieur de Bagnolet, et Jean Bombre, maître maçon à Paris demeurant à Bagnolet, au sujet des malfaçons dans la maçonnerie d'une galerie de l'hôtel seigneurial de Bagnolet., 1582; MC/ET/XXI/41
      accord; Mesmes, Henri de (sieur de Bagnolet); Bombre, Jean; maçon
    - Procuration par Léon ou Lion GOMEZ, joaillier demeurant en Angleterre, à Rodrigue FERNANE, pour recouvrement de créances pour ventes de marchandises., 8 janvier 1582; MC/ET/XXI/41; fol. 23
      procuration; Angleterre (Royaume-Uni); Gomez, Léon; Fernane, Rodrigue; orfèvre
    - Quittance concernant Pierre GUTHE, apothicaire., 10 janvier 1582; MC/ET/XXI/41
      quittance; Guthe, Pierre; pharmacien
    - Acte concernant Pierre Gillot, maître sculpteur, demeurant rue Petit-xxx, paroisse Saint-Sauveur., 19 février 1582; MC/ET/XXI/41
      Saint-Sauveur (paroisse); Gillot, Pierre; sculpteur
    - Devis et marché de charpenterie par Jean Fontaine et Pierre Bourdelet, maîtres charpentiers, pour des travaux à réaliser au château de la Grange-le-Roi, pour Jacques Leroy, son propriétaire., 2 mars 1582; MC/ET/XXI/41
      devis; marché; Grange-le-Roi (Seine-et-Marne, château de la); Grisy-Suisnes (Seine-et-Marne); Fontaine, J.; Bourdelet, P.; Leroy, Jacques; charpentier
    - Constitutions de rentes par Tristan de Rostaing et Jean Jacquelin, trésorier de bâtiments et édifices du Roi, pour le paiement des réparations à faire au Château de Fontainebleau., 22 avril 1582; MC/ET/XXI/41
      L.P du roi du 22 avril 1582
      constitution de rente; Fontainebleau (Seine-et-Marne, château de); Rostaing, Tristan de; Jacquelin, Jean
    - Décompte entre Etienne Troche, maçon, rue Jean-Beausire, paroisse Saint-Paul, et Jean Jacquelin, trésorier des bâtiments et édifices du roi, des avances à lui faites par celui-ci pour travaux en sa maison d'Asnières (et autres travaux pour le roi au Louvre)., 11 juin 1582; MC/ET/XXI/41; fol.1012
      compte; Jean-Beausire (rue); Asnières-sur-Seine (Hauts-de-Seine); Troche, Etienne; Jacquelin, Jean; maçon
  - Minutes. 1582, 25 avril - décembre, 25 avril - décembre 1582; MC/ET/XXI/42; registre
    1582, 25 avril, 11 et 16 mai et juillet à décembre.
    - Marché de maçonnerie du 7 juillet 1582 et marché de charpenterie du 20 septembre 1582 envers Pierre Baudouyn, marchand, bourgeois de Paris., MC/ET/XXI/42
      marché; Baudouyn, Pierre
    - Transaction entre Jean Autrot, maître peintre et sculpteur, demeurant rue Saint-Martin, Michel Flagy, maître gantier, demeurant rue Saint-Germain-l'Auxerrois et Pierre de Laistre, son beau-frère et gendre de Michel Flagy., 11 juillet 1582; MC/ET/XXI/42
      accord; Saint-Martin (rue); Saint-Germain-l'Auxerrois (rue); Autrot, Jean; Flagy, Michel; Delaistre, Pierre; peintre; sculpteur; maroquinier
    - Marché de maçonnerie par François Pouard, compagnon maçon, demeurant à Saint-Germain-des-Prés, envers Etienne Troche, maître maçon à Paris, pour des travaux à faire dans la maison de monsieur Jacquelin, trésorier des bâtiments du roi, sise rue du Temple., 8 août 1582; MC/ET/XXI/42; Fol.254
      marché; Saint-Germain-des-Prés (hameau); Temple (rue du); Pouard, François; Troche, Etienne; Jacquelin (monsieur); maçon; trésorier
    - Bail pour 6 ans par Henri de Mesmes, sieur de Roissy, conseiller du roi, de l'hôtel seigneurial de la Villeneuve, dit le Séjour d'Orléans, sis dans le faubourg Saint-Marcel, à Pierre Marais, maître jardinier à Paris (sauf la galerie qui sert d'orangerie)., 28 septembre 1582; MC/ET/XXI/42; Fol.487
      bail; Saint-Marcel (faubourg); Mesmes, Henri de (sieur de Roissy); Marais, Pierre; jardinier
    - Mariage de Guillaume Trevel, maître serrurier arquebusier, demeurant rue de Grenelle, paroisse Saint-Eustache, et de Gillette Larchevêque, veuve de Guillaume de Melais, marchand papetier à Paris., 7 décembre 1582; MC/ET/XXI/42; Fol. 832
      contrat de mariage; Grenelle (rue de); Trevel, Guillaume; Larchevêque, Gilette; Melais, Guillaume de; commerçant; papetier
  - Minutes. 1583, janvier - juin, janvier - juin 1583; MC/ET/XXI/43; registre
    - Réparations au logis des loges. - Devis des ouvrages de maçonnerie, couverture et charpenterie qu'il convient faire au logis des loges en la forêt de Saint-Germain en Laye 'pour eviter à la ruyne et peril emynent qui s'en peult ensuyvir', suivi du marché aux termes duquel Guillaume Plancon, maître maçon et voyer pour le Roi en sa maison de Saint-Germain-en-Laye, promet à Albert de Gondi, duc de Retz, pair et maréchal de France, commis par le Roi pour ordonner la dépense de ses bâtiments de Saint-Germain-en-Laye, Boulogne, Villers-Cotterêts, la Muette et le logis des loges à Saint-Germain, en la présence de Médéric de Donon, contrôleur général des bâtiments du Roi, de faire les travaux et les rendre pour la Saint-Jean, moyennant le prix de 40 écus soleil., juin 1582; MC/ET/XXI/43; fol. 885
      Documents du Minutier central des notaires de Paris, Histoire de l'art au XVIe siècle (1540-1600) [525 actes], par Catherine Grodecki, tome I, Architecture, vitrerie, menuiserie, tapisserie, jardins, Paris, Archives nationales, 1985, p. 139, notice n° 161 (instrument de recherche imprimé dématérialisé, certaines notices sont plus détaillées dans la version intégrale accessible en ligne par la rubrique 'Autres instruments de recherche', voir contexte dans le Plan d’orientation général - Notaires de Paris, guides thématiques du Minutier).
    - Vente par Pierre de L'Estoile, audiencier de France en la Chancellerie de Paris, et Colombe Marteau, sa femme, à Guichard Faure, secrétaire de la chambre du roi, de la moitié d'une maison sise rue Pierre-au-Lard, paroisse saint-Merri (avec sa signature)., 14 août 1582; MC/ET/XXI/43
      acte de vente; Pierre-au-Lard (rue); L'Estoile, Pierre de (1546-1611); Marteau, Colombe; Faure, Guichard; huissier; secrétaire du roi (Ancien Régime); officier de la Chambre du roi (Ancien Régime)
    - Cession de rente par Jacques Leroy, sieur de La Grange-le-Roy et Grisy, à Marie Nepveu, veuve de Michel Leroy, trésorier payeur., 2 janvier 1583; MC/ET/XXI/43; Fol.011
      transport de droits; Leroy, Jacques; Nepveu, Marie; Leroy, Michel; trésorier payeur (Ancien Régime)
    - Tutelle de Jean Orint, marchand de soie, fils de feu Olivier O et de Catherine Dupuis sa femme, à présent femme de Jean Merrveilles, arumier du roi, rue de la Heaumerie (restitution des comptes...)., 24 janvier 1583; MC/ET/XXI/43
      compte de tutelle; Orint, Jean; O, Olivier; Dupuis, Catherine; Merveilles, Jean; armurier; négociant
    - Transaction entre Jean More, notaire et secrétaire du roi, et Denis Godefroy, avocat au Parlement, procureur de Benoît Milon, président en la chambre des Comptes, intendant et contrôleur des finances du roi, au sujet de l'appropriation par Benoît Milon d'une ruelle publique à Gentilly., 20 février 1583; MC/ET/XXI/43
      accord; Gentilly (Val-de-Marne); More, Jean; Godefroy, Denis; Milon, Benoît; notaire; avocat au parlement (Ancien Régime); président de cour souveraine (Ancien Régime)
    - Achat de la terre de Grisy par Jacques Leroy, sieur de La Grange-le-Roy et Grisy., 21 février 1583; MC/ET/XXI/43; Fol. 302
      acte de vente; Leroy, Jacques
    - Constitution de rente sur les terres de Noyers, Nogent-au-Perche et sur une maison sise rue de Grenelle, paroisse saint-Eustache concernant Françoise d'Orléans, veuve de Louis de Bourbon prince de Condé., 10 mars 1583; MC/ET/XXI/43; Fol. 408
      constitution de rente; Grenelle (rue de); Condé, Louis Ier de Bourbon (1530-1569, prince de); Condé, Françoise d'Orléans-Longueville (1549-1601, princesse de)
    - Promesse de provision d'office à Jean Autrot, maître peintre et sculpteur, demeurant rue Saint-Martin, paroisse Saint-Josse, comme ayant charge de Guillaume de Bagnaix, secrétaire de monseigneur de Cheverny (huissier sergent à cheval au Châtelet de Paris). le lendemain 7 avril, annulation de la promesse., 6 avril 1583; MC/ET/XXI/43; Fol.898
      promesse; acte de vente; Saint-Martin (rue); Autrot, Jean; Bagnaix, Guillaume de; peintre; sculpteur; huissier
    - Bail de moulin à papier à Essonne concernant Rogier de Rogiery (Rugieri), valet de chambre du roi, concierge des grands jardins de Fontainebleau, maître peintre., 29 avril 1583; MC/ET/XXI/43
      bail; Fontainebleau (Seine-et-Marne, château de); Corbeil-Essonnes (Essonne); Rogery, Roger de (15..-1596); peintre; concierge
    - Rente concernant Jacques Prévost, peintre, demeurant à Hennebont en basse Bretagne, âgé de 25 ans, fils de Spire Prévost et de Catherine Prévost/, 5 mai 1583; MC/ET/XXI/43
      constitution de rente; Hennebont (Morbihan); Prévost, Jacques; Prévost, Spire; Prévost, Catherine; peintre
    - Bail à loyer pour trois ans par 'Roger de Rugiery', à Claude Marchant, maître papetier à Essonnes, d'un moulin à papier appellé 'le Moulin à huile', assis sur la rivière d'Étampes à Essonnes, au lieu appelé le Vau, avec une maison et deux arpents de pré y attenant, à charge pour le preneur de bien entretenir le moulin de bien entretenir le moulin de tournants, travaillants et autres ustensiles, et moyennant un loyer annuel de 26 écus d'or soleil., 7 mai 1583; MC/ET/XXI/43; fol. 727
      Documents du Minutier central des notaires de Paris, Histoire de l'art au XVIe siècle (1540-1600) [477 actes], par Catherine Grodecki, tome II, Sculpture, peinture et gravure, broderie, faïence et émaillerie, orfèvrerie et joaillerie, armes et armures, Paris, Archives nationales, 1986, p. 207, notice n° 840 (instrument de recherche imprimé dématérialisé, certaines notices sont plus détaillées dans la version intégrale accessible en ligne par la rubrique 'Autres instruments de recherche', voir contexte dans le Plan d’orientation général - Notaires de Paris, guides thématiques du Minutier).
      Marchant, Claude
    - Déclaration au sujet de la dotation et entrée au couvent Notre-Dame de Soissons de Marie de La Fontaine, sa nièce par Jacques Leroy, sieur de La Grange-le-Roy et Grisy, procureur de madame de La Fontaine, sa belle-mère., 13 mai 1583; MC/ET/XXI/43; Fol. 785
      déclaration; La Fontaine, Marie de; La Fontaine, Madame de; Leroy, Jacques
    - Devis et marché de charpenterie pour la construction de deux moulins à blé près du port de Neuilly pour Médéric de Donon, contrôleur général des bâtiments du roi., 14 mai 1583; MC/ET/XXI/43; Fol. 797
      devis; marché; Neuilly-sur-Seine (Hauts-de-Seine); Donon, Médéric de; contrôleur général des bâtiments (Ancien Régime)
    - Transport de droits à la succession de Jean Levavasseur, plombier du roi, bourgeois de Paris, par Jean Levavasseur, son fils, également plombier., 20 mai 1583; MC/ET/XXI/43; Fol. 830, 837
      transport de droits; Levavasseur, Jean; plombier; plombier
    - Promesse de Jean Entrot, maître sculpteur et peintre demeurant rue Saint-Martin, paroisse Saint-Josse, au nom et comme se faisant fort de Guillaume de Bagnaux, secrétaire de Monsieur de Cheverny, à Jean Fournier, praticien demeurant à Beaumont, de lui fournir pour le 22 du présent mois une lettre de provision de l'office d'huissier sergent à cheval au Châtelet de Paris, du nombre des soixante de la première création, dont jouissait en son vivant Nicolas de Malingre, moyennant le paiement 340 écus soleil., 6 juin 1583; MC/ET/XXI/43; n° 898
      Documents du Minutier central des notaires de Paris, Histoire de l'art au XVIe siècle (1540-1600) [477 actes], par Catherine Grodecki, tome II, Sculpture, peinture et gravure, broderie, faïence et émaillerie, orfèvrerie et joaillerie, armes et armures, Paris, Archives nationales, 1986, p. 72, notice n° 572 (instrument de recherche imprimé dématérialisé, certaines notices sont plus détaillées dans la version intégrale accessible en ligne par la rubrique 'Autres instruments de recherche', voir contexte dans le Plan d’orientation général - Notaires de Paris, guides thématiques du Minutier).
      Entrot, Jean
    - Bail pour 6 ans par Henri de Mesmes, sieur de Roissy, de deux maisons à boutiques faisant le devant de sa grande maison sise rue Sainte-Avoye, en vis-à-vis de l'hôtel de Montmorency, à Jean Meresse, marchand de vins., 7 juin 1583; MC/ET/XXI/43; Fol. 914
      bail; Sainte-Avoie (rue); Mesmes, Henri de; Meresse, Jean
  - Minutes. 1583, juillet - décembre, juillet - décembre 1583; MC/ET/XXI/44; registre
    - Devis de maçonnerie et charpenterie par Guillaume Mercier pour le château de Saint-Germain-en-Laye., 8 août 1583; MC/ET/XXI/44
      devis; Saint-Germain-en-Laye (Yvelines, château de); Mercier, Guillaume
    - Devis de maçonnerie, charpenterie, couverture etc...pour des travaux dans l'hôtel de Bourbon., 8 août 1583; MC/ET/XXI/44; Fol.94
      devis
  - Minutes. 1584, janvier - juin, janvier - juin 1584; MC/ET/XXI/45; registre
    - Nombreux actes concernant François de Vigny., 1584; MC/ET/XXI/45
      Vigny, François de
    - Devis de charpenterie par Jean Marchant, 2 mai 1584; MC/ET/XXI/45
      marché; Marchant, Jean
  - Minutes. 1584, juillet - décembre, juillet - décembre 1584; MC/ET/XXI/46; registre
    - Marché de charpenterie par Guillaume Mercier pour le château de Saint-Germain-en-Laye., 18 août 1583; MC/ET/XXI/46
      marché; Saint-Germain-en-Laye (Yvelines, château de); Mercier, Guillaume
    - Marché par Guillaume Walrane, maître fontainier, demeurant en l'hôtel du duc de Nevers, envers Jacques Leroy, seigneur de La Grange-le-Roy, pour faire une pompe de plomb et autres travaux en son domaine., 3 juillet 1584; MC/ET/XXI/46
      marché; Grange-le-Roi (Seine-et-Marne, château de la); Grisy-Suisnes (Seine-et-Marne); Walrane, Guillaume; Leroy, Jacques; plombier
    - ZAMET (Sébastien).- Rente constituée par Médéric de DONON à -, moyenant 1 principal sort de 2000 écus d'or, assise sur la terre de Chatres en Brie, l'hôtel de Tournant, et une grande maison cour, jardin .. bâtie de neuf, et où ledit de DONON demeure, rue Diane, en la Couture Sainte-Catherine., 10 août 1584; MC/ET/XXI/46
      constitution de rente; Diane (rue de); Zamet, Sebastien; Donon, Médéric de
    - Marché de menuiserie par Nicolas Moreau et Jacques de Coste, maître menuisiers à Paris, envers Albert de Gondi, ordonnateur des bâtiments du roi, pour faire les planchers, parterres en forme de compartiments, parquets de menuiserie et lambris de chambres, salle, cabinets du Roi au château de Saint-Germain-en-Laye, et cinq hauts dais pour le le roi, la reine régente et la reine mère..., 14 août 1584; MC/ET/XXI/46
      marché; Saint-Germain-en-Laye (Yvelines, château de); Moreau, Nicolas; Decoste, Jacques; Gondi, Albert de; menuisier
    - Marché de menuiserie par Jean du Tillet et René Parent, maîtres menuisiers à Saint-Germain-en-Laye, envers Albert de Gondi, duc de Retz, ordonnateur des dépenses des bâtiments du roi, ..., pour faire 33 châssis à verrre carré pour pour la galerie du Roi au château de Saint-Germain-en-Laye regardant vers le jardin..., 16 août 1584; MC/ET/XXI/46
      marché; Saint-Germain-en-Laye (Yvelines, château de); Dutillet, Jean; Parent, René; Gondi, Albert de (duc de Retz); menuisier
    - Marché de charpenterie par Guillaume Mercier, envers le roi - en son nom Albert de Gondi, commis à la dépense du château de Saint-Germain pour faire des cloisons 'au logis que le Roi a commandé estre fait en la salle de bal', escaliers et autres aménagements dans les appartements du Roi et de la reine mère., 18 août 1584; MC/ET/XXI/46; fol. 223
      marché; Saint-Germain-en-Laye (Yvelines, château de); Mericer, Guillaume; Gondi, Albert de
    - Marché de charpenterie du logis qui se fait pour le roi en la salle de bal du château de Saint-Germain-en-Laye, par Guillaume Mercier, maître charpentier., 18 août 1584; MC/ET/XXI/46
      marché; Saint-Germain-en-Laye (Yvelines, château de); Mercier, Guillaume; charpentier
    - Procuration par Jean Donq, maître peintre, demeurant rue Saint-Martin, pour signifier aux maire et échevins de la ville de Troyes qu'il a quitté cette cité pour demeurer à Paris et qu'il doit être rayé des rôles., 5 septembre 1584; MC/ET/XXI/46
      procuration; Saint-Martin (rue); Donq, Jean; peintre
  - Minutes. 1584, 20 avril - décembre 1585, 20 avril 1584 - décembre 1585; MC/ET/XXI/47; registre
    1585 et un acte de 1584, 20 avril: succession de l'évêque d'Orléans, Mathurin de La Saussaye.
    - Devis et marché de maçonnerie pour reconstruire la maison de Simon Hardouin, maître menuisier, sise rue du Cul-de-Sac, par Jean de La Vallée, maître maçon., 16 juillet 1535; MC/ET/XXI/47; Fol.851
      devis; marché; Hardouin, Simon; La Vallée, Jean de; menuisier; maçon
    - Protocole d'acord pour mette fin à des procès opposant les héritiers de la famille de Mesmes., 1585; MC/ET/XXI/47; Fol. 270
      accord; Mesmes (famille de)